【裁判字號】    89,交易,85
【裁判日期】    891018
【裁判案由】    公共危險等
【裁判全文】
臺灣新竹地方法院刑事判決                          八十九年度交易字第八五號
    公  訴  人  臺灣新竹地方法院檢察署檢察官
    被      告  乙○○
右被告因公共危險等案件，經檢察官提起公訴（八十九年度偵字第二一七一號），本
院判決如左：
    主  文
乙○○服用酒類，不能安全駕駛動力交通工具而駕駛，處有期徒刑貳月，如易科罰金
，以參佰元折算壹日；又因過失傷害人，處有期徒刑參月，如易科罰金，以參佰元折
算壹日。應執行有期徒刑肆月，如易科罰金，以參佰元折算壹日。
    事  實
一、乙○○曾因公共危險案件，經本院判處罰金三萬元，如易服勞役以銀元三百元折
    算一日，緩刑二年，甫於民國八十九年二月二十四日確定，現仍於緩刑期間。其
    明知飲酒後駕車將導致其注意能力減低、反應能力變慢，在此時仍駕車行駛於馬
    路上，隨時有致他人於死、傷之危險，且道路交通管理處罰條例定有於飲酒後呼
    氣之酒精濃度達每公升空氣含Ｏ‧二五毫克時即不得駕車之規定，竟仍在八十九
    年三月十八日（起訴書誤載為十九日）凌晨四時許，先在苗栗縣公館鄉明園汽車
    旅館內，飲用啤酒，繼之於同日上午九時許至十時許，在同縣大湖鄉某處草莓園
    內飲用草莓酒，並酒醉後（未達心神喪失或精神耗弱之程度）已達不能安全駕駛
    動力交通工具之狀況下，猶駕駛車號ＬＩ─一九七八號自小客車行駛，由苗栗縣
    境沿台三線往桃園縣方向行駛，迨於是日（十八日）中午十二時許，途經劃有分
    向限制線之新竹縣關西鎮台三線六三點八公里處時，本應注意汽車在劃有分向限
    制線之路段行駛時，不得駛入來車之車道內，且在該路段行車速度不得超過時速
    五十公里，而依當時天候晴、日間有自然光線、路面乾燥、無缺陷、無障礙物、
    視距良好等情狀，亦無不能注意之情形，竟疏於注意前開規定，於飲酒後吐氣所
    含酒精成分高達每公升零點八八毫克下，猶駕駛前開汽車，以六十公里以上之時
    速行駛於該路段，並貿然左轉駛入來車道，適對向來車道有甲○○駕駛ＪＭ─七
    三０三號自用小客車正常行駛中，突見乙○○所駕之前揭自小客車駕入其車道，
    遂緊急煞車，仍因煞車不及，而攔腰撞擊乙○○所駕駛之ＬＩ─一九七八號自小
    客車右側車身，致甲○○受有顏面撕裂傷（顏面傷殘）、左眼角膜擦傷、雙上肢
    及胸部鈍傷、左手壓砸傷、頭部外傷等傷害。
二、案經甲○○訴請新竹縣警察局新埔分局報告台灣新竹地方法院檢察署檢察官偵查
    起訴。
    理  由
一、右揭事實迭據被告乙○○於警訊、偵查及本院審理時坦承不諱，核與告訴人甲○
    ○指述之情節相符，並有道路交通事故調查報告表一份、現場照片九幀、被告呼
    氣酒精濃度為每公升零點八八毫克之酒精濃度測試紙乙紙等附卷可稽，而告訴人
    即被害人甲○○確因本件車禍而受有顏面撕裂傷（顏面傷殘）、左眼角膜擦傷、
    雙上肢及胸部鈍傷、左手壓砸傷、頭部外傷等傷害之事實，亦有長庚紀念醫院診
    斷證明書一份在卷足證。按酒精濃度呼氣已達每公升零點五五毫克時，肇事率為
    一般正常人之十倍，有法務部八十八年五月十八日所發之法八八檢字第００一六
    六九號函在卷為憑，是被告服用酒類已至不能安全駕駛之事實，應堪以認定。次
    按汽車行駛時，駕駛人應遵行行車速度之規定限速行駛，及在劃有分向限制線之
    路段，不得駛入來車之車道內，且汽車駕駛人飲酒後其吐氣所含酒精成份超過每
    公升０．二五毫克者，不得駕車，道路交通安全規則第九十三條、第九十七條第
  二款、第一百十四條第二款分別定有明文，被告於前開時地駕車，自應遵守上開
    規定，且依卷附道路交通事故調查報告表所示，當時係晴天、日間有自然光線、
    路面乾燥、無缺陷、道路無障礙物、視距良好等情形，被告並無不能注意之情事
    ，竟疏未注意前開規定，貿然以時速六十公里以上之速度，駛入來車之車道，且
    飲酒後吐氣所含酒精成分高達每公升零點八八毫克，顯已酒醉，仍駕駛前開自小
    客車，以致肇事使被害人受傷，其有過失甚明。被害人因本件車禍受傷，與被告
    之過失行為間並有相當因果關係。從而，事證明確，被告前開犯行，均堪認定。
二、核被告乙○○所為，係犯刑法第二百八十四條第一項前段之過失傷害罪及同法第
    一百八十五條之三之罪。被告乙○○為汽車駕駛人，酒醉駕車，因而致人受傷，
    依法應負過失傷害罪刑事責任，爰依道路交通管理處罰條例第八十六條第一項之
    規定加重其刑至二分之一。被告所犯前開二罪，犯意各別，行為互殊，應分論併
    罰。爰審酌被告前因公共危險案件，經本院判處罰金三萬元，如易服勞役以銀元
    三百元折算一日，緩刑二年，甫於八十九年二月二十四日確定，現仍於緩刑期間
    ，有臺灣高等法院被告全國前案紀錄表在卷可參，猶不知警惕，仍酒後駕車致肇
    事，過失程度非輕、所生危害非淺，尚未與被害人達成民事和解，迄今仍未賠償
    被害人分文，暨犯後坦承犯行等一切情狀，分別量處如主文所示之刑，並諭知易
    科罰金之折算標準，且定其應執行之刑，以示懲儆。
據上論斷，應依刑事訴訟法第二百九十九條第一項前段，道路交通管理處罰條例第八
十六條第一項，刑法第一百八十五條之三、第二百八十四條第一項前段、第四十一條
、第五十一條第五款，罰金罰鍰提高標準條例第一條前段、第二條，判決如主文。
本案經檢察官章京文到庭執行職務。
中      華      民      國     八十九     年     十     月    十八    日
                                臺灣新竹地方法院交通法庭
                                    法    官  謝  永  昌
右正本證明與原本無異。
如不服本判決，應於判決送達後十日內向本院提出上訴狀( 應附繕本 )，上訴於
臺灣高等法院。
                                    書 記 官  陳  凰  榆
中      華      民      國     八十九     年     十     月    十八    日
附錄：
刑法第一百八十五之三
服用毒品、麻醉藥品、酒類或其他相類之物，不能安全駕駛動力交通工具而駕駛者，
處一年以下有期徒刑、拘役或三萬元以下罰金。
刑法第二百八十四條第一項前段
因過失傷害人者，處六月以下有期徒刑、拘役或五百元以下罰金，致重傷者，處一年
以下有期徒刑、拘役或五百元以下罰金。


司法院資訊處製作；財團法人民間司法改革基金會備份。
